臺灣臺中地方法院小額民事判決
109年度勞小字第160號
原      告  洪愷勵  
被      告  ISHIZAKA MAYUMI（中文名：石坂麻由美）


上列當事人間請求給付薪資事件，本院於民國110年12月17日言
詞辯論終結，判決如下：
    主      文
被告應給付原告新臺幣4,700元。
如附表所示之訴訟費用由被告負擔。
本判決得假執行。但被告如以新臺幣4,700元為原告預供擔保後
，得免為假執行。
    事實及理由
一、原告主張：原告經由其亦擔任護理師之友人即訴外人吳依竺
    介紹，於民國109年8月25日11時至同日19時（計8小時；下
    稱第一天看護）、同年月26日22時至翌日7時（計9小時；下
    稱第二天看護），受僱於被告並依被告指示在被告之住處（
    即臺中市○○區○○路000號22樓之5）擔任訴外人楊朝輝（即被
    告之配偶）之看護，並約定第一天看謢之薪資為每小時新臺
    幣（下同）250元，8小時計2,000元；第二天看護之薪資為
    每小時300元，9小時計2,700元。原告依約執行第一天及第
    二天之看護勞務後，被告迄今仍未給付原告前開薪資4,700
    元（2,000＋2,700＝4,700）。為此，原告依兩造間僱傭契約
    之法律關係，請求被告給付原告前開薪資4,700元。並聲明
    ：被告應給付原告4,700元。
二、被告抗辯：原告雖有經由訴外人吳依竺介紹，於前揭時地，
    受僱於被告並執行第一天及第二天看護勞務之情事。惟原告
    為楊朝輝拍背拍到楊朝輝腎臟的位置，且被告於109年8月27
    日上午6時40分許看到原告幫楊朝輝抽痰太粗魯、很用力，
    原告於8月27日上午6時30分至6時40分許為楊朝輝打完胰島
    素所記錄的數值亦不明確，原告於同日上午7時下班離開被
    告之住處後，於同日上午約8時許，楊朝輝嘔吐物有出現咖
    啡色出血情形，原告擔任看護工作不夠專業，且對楊朝輝已
    造成傷害，原告不應向被告請求本件薪資，且被告事後亦有
    跟吳依竺說被告不付本件薪資給原告。並聲明：駁回原告之
    訴。
三、法院之判斷：　　
　㈠原告主張其經由其友人即訴外人吳依竺介紹，於109年8月25
    日11時至同日19時（計8小時）、同年月26日22時至翌日7時
    （計9小時），受僱於被告並依被告指示在被告之住處（即
    臺中市○○區○○路000號22樓之5）擔任訴外人楊朝輝（即被告
    之配偶）之看護，並約定第一天看謢之薪資為每小時250元
    （8小時計2,000元）、第二天看護之薪資為每小時300元（9
    小時計2,700元），原告執行第一天及第二天之看護勞務後
    ，被告迄今仍未給付原告前開薪資4,700元等情，為被告所
    不爭執（見本院110年12月17日言詞辯論筆錄），堪認屬實
    。
　㈡僱傭係以一方為他方服勞務，他方給付報酬之契約。民法第4
    82條定有明文。進一步言，甲乙雙方約定，在一定或不定期
    限內，甲為乙提供勞務，乙則給付甲報酬，屬於民法上的僱
    傭契約，提供勞務的甲為受僱人，給付報酬的乙是僱用人。
    僱傭契約通常也屬於勞動基準法規定的勞動契約，在一般情
    形下，勞工為受僱人，雇主則為僱用人。又給付有確定期限
    者，債務人自期限屆滿時起，負遲延責任。給付無確定期限
    者，債務人於債權人得請求給付時，經其催告而未為給付，
    自受催告時起，負遲延責任。其經債權人起訴而送達訴狀，
    或依督促程序送達支付命令，或為其他相類之行為者，與催
    告有同一之效力。民法第229條第1項、第2項定有明文。經
    查：
　⒈原告受僱於被告並已執行第一天及第二天看護勞務，被告迄
    今尚未給付原告前開薪資4,700元等情，已如前述。又原告
    對被告提起本件訴訟，原告起訴狀既經送達被告，被告迄未
    給付原告前開薪資4,700元，被告當應負遲延責任。則原告
    依兩造間僱傭契約之法律關係，主張被告應給付原告4,700
    元之僱傭報酬，自屬有據，堪予憑採。
　⒉被告雖以前揭情詞置辯。為原告所否認。且被告僅空言陳稱
    原告有前揭對楊朝輝看護不當之情形，未據被告就此有利於
    己之事實，提出確切之證據證明以實其說，自無從為有利被
    告之認定。況且，原告執行第二天看護勞務完畢、離開被告
    之住處後，楊朝輝縱使有嘔吐且其嘔吐物有出現咖啡色出血
    情形，惟嗣後造成楊朝輝嘔吐及其嘔吐物出現咖啡色出血之
    原因可能有數端，顯亦無從依此逕認與原告之看護行為確有
    相當因果關係，由此益見被告前開所辯，難予憑採。　
  ㈢綜上所述，原告依兩造間僱傭契約之法律關係，請求被告給 
    付原告4,700元，為有理由，應予准許。
四、法院就勞工之給付請求，為雇主敗訴之判決時，應依職權宣
    告假執行。前項情形，法院應同時宣告雇主得供擔保或將請
    求標的物提存而免為假執行，勞動事件法第44條第1項、第2
    項亦有明文。則本件原告對被告之給付請求，既屬就勞工之
    給付請求而為雇主敗訴之判決，依勞動事件法第44條第1項
    、第2項規定，應依職權宣告假執行，並同時宣告被告提供
    相當擔保金額後，得免為假執行。 　　
五、本件事證已臻明確，兩造其餘之攻擊、防禦方法，核與本判
    決結果不生影響，自無庸逐一論述，附此敘明。
六、訴訟費用負擔之依據：依民事訴訟法第436條之19及第78條
    ，確定本件訴訟費用額如附表所示，並由被告負擔。
中　　華　　民　　國　　110 　年　　12　　月　　29　　日
                    勞動法庭  法  官  何世全
以上正本係照原本作成。
如不服本判決，應於送達後20日內，以判決違背法令為理由，向
本院提出上訴狀並表明上訴理由（上訴理由應表明一、原判決所
違背之法令及其具體內容；二、依訴訟資料可認為原判決有違背
法令之具體事實），如於本判決宣示後送達前提起上訴者，應於
判決送達後20日內補提上訴理由書（須附繕本）。如委任律師提
起上訴者，應一併繳納上訴審裁判費。
中　　華　　民　　國　　110 　年　　12　　月　　29　　日
                              書記官  陳弘祥
附表：
項目 金額（新臺幣） 備註 第一審裁判費 1,000元  裁判書等中日文之翻譯費 原告墊付27,300元範圍以內之實際支出金額